臺灣新竹地方法院民事判決　　　　　　　　　　　　　九十三年度再易字第一四號
　　再審原告　　甲○○
　　訴訟代理人　楊隆源律師
　　再審被告　　乙○○
右當事人間給付票款事件，再審原告對於中華民國九十三年一月三十日本院九十二年
度簡上字第四五號確定判決提起再審，本院判決如左：
    主    文
再審之訴駁回。
再審訴訟費用由再審原告負擔。
    事實及理由
一、再審原告起訴主張：如附件所示。
二、本件未行言詞辯論程序，再審被告亦未提出書狀作聲明或陳述。
三、按當事人就得依上訴主張之事由，已依上訴主張之者，不得以再審之訴對於確定
    之終局判決聲明不服，民事訴訟法第四百九十六條第一項但書定有明文。又最高
    法院五十七年台上字第一○九一號判例明載：「民事訴訟法第四百九十六條第一
    項第一款所謂適用法規顯有錯誤，應以確定判決違背法規或現存判例解釋者為限
    。」。
四、再審原告以原確定判決認定再審原告與訴外人鄭婕婕間並無金錢借貸關係存在，
    因之再審被告自得以再審原告有票據法第十四條第二項之無對價或不相當對價取
    得票據之事由，而認再審原告應承繼前手鄭婕婕之瑕疵，不得享有優於前手之權
    利，人的抗辯並不中斷。而鄭婕婕與與再審被告為直接前後手關係，鄭婕婕與再
    審被告間僅有珠寶買賣關係並無其他法律關係，而由再審原告所提出之珠寶買賣
    交易之估價單，其總價為新台幣( 下同 )四千四百八十一萬元，鄭婕婕亦無法提
    出其他交易之證明，又再審被告就與鄭婕婕間已完成之珠寶買賣已兌現之支票金
    額即四千五百五十八萬元，此尚不含以現金給付部分，亦與鄭婕婕證述相符，則
    無論系爭支票是否原為給付已收受之珠寶之對價，均應認再審被告業已清償完畢
    而消滅，即得對鄭婕婕主張不負給付系爭票款之責任，亦即再審被告本得執前開
    原因抗辯對鄭婕婕主張不負系爭票款責任，並因人的抗辯不中斷，復得執以對抗
    再審原告，有適用法規顯有錯誤之情形，且有認定事實非依調查證據結果及適用
    證據法則不當之違誤等情，提起第三審上訴，並經最高法院九十三年度台簡上字
    第一四號民事案件駁回在案。是再審原告再以原確定判決認定再審原告與訴外人
    鄭婕婕間並無金錢借貸關係存在，因之再審被告自得以再審原告有票據法第十四
    條第二項之無對價或不相當對價取得票據之事由，而認再審原告應承繼前手鄭婕
    婕之瑕疵，惟再審被告既已付清估價單所示與鄭婕婕間珠寶交易之貨款，應認再
    審被告與鄭婕婕之價金給付義務均因清償而消滅，即得對鄭婕婕主張不負給付系
    爭票款之責任，又因人的抗辯不中斷，復得執以對抗再審原告，有適用法規顯有
    錯誤、判決理由與主文顯有矛盾者及當事人發現未經斟酌之證物或得使用該證物
    者等情形，提起本件再審之訴，然細繹其再審訴狀所載事由，均於其提起第三審
    上訴時，已為主張，揆之上開規定，再審原告既已依上訴主張其事由，則其提起
    本件再審之訴，依該但書規定，即屬不應准許，應予駁回，爰依民事訴訟法第五
    百零二條第二項規定，不經言詞辯論，逕以判決駁回之。
五、據上論結，本件再審之訴為無理由，依民事訴訟法第五百零二條第二項、第七十
    八條，判決如主文。
中　　　華　　　民　　　國　　九十三　　年　　　九　　　月　　  十  　　日
                              臺灣新竹地方法院民事第二庭
                                  審判長法官  蔡孟芳
                                        法官  楊數盈
                                        法官  王佳惠
右為正本係照原本作成。
如對本判決上訴，須於判決送達後二十日內向本院提出上訴狀。
                                  書記官  林淑瑜
中　　　華　　　民　　　國　　九十三　　年　　　九  　　月　　 十三 　　日
